## **BRUNO GOMES CÂMARA**

Brasileiro, casado, 38 anos. (31) 98623-6239 | brunogc84@hotmail.com https://www.linkedin.com/in/brunogomescomercial

# Gerente | Investimentos | Financeiro | Negócios | Ensino

# FORMAÇÃO ACADÊMICA

**Especialização** *Lato Sensu* em Economia Financeira pela Universidade Estadual de Campinas (UNICAMP), 2018.

Graduação em Administração pela Universidade Vale do Rio Doce (UNIVALE), 2008.

Técnico Habilitação em Corretagem de Seguros pela Escola Nacional de Seguros (ENS), 2013

# **CERTIFICAÇÕES PROFISSIONAIS**

Módulo CFP (Certified Financial Planner) Planejamento Financeiro, 2022

Módulo CFP (Certified Financial Planner) Planejamento Fiscal, 2020.

Módulo CFP (Certified Financial Planner) Gestão de Riscos e Seguros, 2019

Módulo CFP (Certified Financial Planner) Planejamento da aposentadoria, 2019

Módulo CFP (Certified Financial Planner) Planejamento sucessório, 2019

CEA Certificação de Especialista Anbima, 2019.

CPA-20 em Anbima, 2018.

# FORMAÇÃO COMPLEMENTAR

Curso de Captação Bancária- Cálculo financeiro das Tesourarias pela Saint Paul Escola de Negócios, 2020.

#### **IDIOMA**

Inglês intermediário

### **INFORMÁTICA**

Ms Office

# **RESUMO PROFISSIONAL**

Sou administrador de empresas (UNIVALE, 2008), especialista em Economia financeira (UNICAMP, 2018), com certificações na área financeira, como CPA20, CEA, e quatro dos seis módulos do CFP (Certified Financial Planner) concluídos, sempre em constante busca de aperfeiçoamento e atualização no mercado financeiro. Atuo no segmento financeiro e comercial desde 2003, com a carreira consolidada em empresas de grande porte no segmento bancário e de seguros. Possuo expertise em investimentos, na concepção de soluções e propostas comerciais e nas negociações de contratos. Tenho desenvolvido trabalhos de relevância na captação e aplicação de recursos no mercado financeiro, com a definição de perfis de riscos e estruturação de estratégias para identificar oportunidades de investimentos, garantindo liquidez, aumento da rentabilidade e segurança das operações. Gerenciei grandes bancos focados em crédito consignado, além de ter desenvolvido projetos próprios relacionados com a intermediação bancária, de seguros e prospecção de novos negócios. Possuo experiência na gestão de carteiras de clientes com adequado reconhecimento de necessidades técnicas para apresentação de produtos e/ou serviços de acordo com cada perfil. Atualmente sou assessor de investimentos no Banco BTG PACTUAL e professor no Instituto de Formação Bancária (IFB) onde ministro aulas para capacitar bancários a obter diversas certificações exigidas pelo mercado.

## **EXPERIÊNCIA PROFISSIONAL**

**BTG PACTUAL** 

Cargo: Assessor de investimentos

Período: 01/2022- atual.

Responsável pela captação, formação e acompanhamento da carteira de investimentos, assessoria sobre o cenário e recomendação de investimentos com aderência ao perfil do investidor. Gerenciamento e aplicação de recursos no mercado financeiro, definição do perfil de risco e elaboração de estratégias para identificar oportunidades de investimentos, a fim de aumentar a rentabilidade e garantir a liquidez nas operações.

# IFB INSTITUTO DE FORMAÇÃO BANCÁRIA

Cargo: Professor

**Período:** 06/2021 – atual.

Responsável por ministrar aulas preparatórias para obtenção das certificações bancárias CPA10,

CPA20, CEA e AAI em Belo Horizonte, MG.

### **SAFRA**

Cargo: Especialista em Investimentos

Período: 03/2020 a 01/2022.

Responsável pela captação, formação e acompanhamento da carteira de investimentos, assessoria cuidadosa sobre o cenário e recomendação de investimentos sempre aderente ao perfil do investidor. Gerenciamento e aplicação de recursos no mercado financeiro, definição do perfil de risco e elaboração de estratégias para identificar oportunidades de investimentos, a fim de aumentar a rentabilidade e garantir a liquidez e segurança nas operações.

#### ITAÚ UNIBANCO

**Período Total:** 05/2016 a 03/2020.

Cargo: Gerente de Relacionamento Personnalité

Período: 07/2018 a 03/2020.

Cargo: Gerente de Relacionamento Digital

Período: 05/2016 a 07/2018.

Responsável pela captação de clientes, investimentos, oferta de produtos bancários como cartão de crédito, empréstimos, financiamentos, recuperação de crédito e seguros. Gestão de carteira de clientes com identificação de necessidades técnicas para apresentar produtos e/ou serviços mais adequados a cada perfil. Prospecção de novos negócios.

### **BKX SEGUROS E EMPRÉSTIMOS**

Cargo: Proprietário

Período: 06/2009 a 05/2016.

Atuação na coordenação da empresa e funcionários sobre a captação de clientes, intermediação de propostas de crédito e seguros.

### **BANCO CACIQUE**

**Cargo:** Gerente de consignação **Período:** 06/2008 a 05/2009.

Responsável pelo atendimento aos correspondentes bancários e abertura de novos convênios. **Resultados obtidos:** Destaque para o convênio com IPSM com mais de 15 mil pensionistas de

militares.

### **BANCO PINE**

**Cargo:** Gerente de Consignação **Período:** 03/2007 a 05/2008.

Responsável pela captação de novos correspondentes bancários, treinamentos com estes para intermediar propostas de crédito consignado, elaboração de estratégias de vendas. **Resultados** 

obtidos: Destaque para evolução acima de 600% da produção.